【裁判字號】    98,訴,3033
【裁判日期】    980930
【裁判案由】    偽造文書等
【裁判全文】
臺灣臺中地方法院刑事判決              98年度訴字第3033號
公  訴  人  臺灣臺中地方法院檢察署檢察官
被      告  丙○○
                    (現於臺灣臺中監獄執行中)
上列被告因偽造文書等案件，經檢察官提起公訴（98年度偵字第
20637號），被告於準備程序中就被訴事實為有罪之陳述，經合
議庭裁定由受命法官獨任進行簡式審判程序，判決如下：
    主    文
丙○○竊盜，累犯，處有期徒刑參月，如易科罰金，以新臺幣壹
仟元折算壹日；又行使偽造私文書，足以生損害於他人，累犯，
處有期徒刑參月，如易科罰金，以新臺幣壹仟元折算壹日，偽造
之「乙○○」署押壹枚沒收；應執行有期徒刑伍月，如易科罰金
，以新臺幣壹仟元折算壹日，偽造之「乙○○」署押壹枚沒收。
    事    實
一、丙○○前因違反毒品危害防制條例案件，經本院豐原簡易庭
    於民國96年2月5日，以96年度豐簡字第29號判決判處有期徒
    刑4月確定，並於96年4月9日易科罰金執行完畢。
二、詎猶不知悔改，復意圖為自己不法之所有，於98年8月19日
    下午某時，在臺中縣神岡鄉○○街30巷37弄附近，利用乙○
    ○所有車牌號碼ER－6993號自小客車停放該處，且車門未上
    鎖之機會，基於竊盜之犯意，開啟該車車門進入車內，竊取
    乙○○所有置放於該車遮陽板上之玉山銀行信用卡1枚 (卡
    號：0000-0000-0000-0000號)。
三、丙○○竊得上開信用卡後，另基於詐欺及行使偽造私文書之
    犯意，於98年8月21日21時33分許，持該信用卡在臺中縣豐
    原市○○○街29號之「宏響飲食店」消費刷卡新臺幣 (下同
    )1,100 元，該特約商店誤以為其係信用卡之真正持卡人，
    而允其簽帳消費，丙○○並在簽帳單商店存根聯之持卡人簽
    名欄偽造「乙○○」之簽名1枚，而偽造不實之簽帳單私文
    書，再持之交付不知情之店內人員邱麗華、陳環桂而行使之
    ，以表示該信用卡持卡人同意依據合約條件，按簽帳單之金
    額付款，足以生損害於乙○○、宏響飲食店及玉山銀行對於
    信用卡管理之正確性，致使「宏響飲食店」上開人員陷於錯
    誤，誤以為丙○○係該信用卡真正持卡人，允予簽帳消費而
    給予餐飲之服務，丙○○以此方式詐得1,100元之財產上不
    法利益。嗣經警於98年8月26日21時30分許，在臺中縣豐原
    市○○街11號前對丙○○實施盤查時，當場扣得上開信用卡
    1 枚，始循線查悉上情。
四、案經臺中縣警察局豐原分局移送臺灣臺中地方法院檢察署檢
    察官偵查起訴。
    理    由
一、上開事實，業據被告丙○○於本院準備程序及審理時坦承不
    諱，核與證人即被害人乙○○於警詢時所證情節相符，並有
    玉山銀行信用卡交易明細表、贓物認領保管單各1份、「宏
    響飲食店」信用卡簽帳單影本1份、照片2幀等附卷可稽，足
    證被告之自白與事實相符，本案事證明確，被告犯行堪以認
    定。
二、論罪科刑：
  (一)按在信用卡簽帳單上之簽名欄內偽造持卡人名義之簽名，表
    示持卡人與該商店完成交易之意，而其已收受該商店所提供
    之財物或服務，及確認消費金額之文義，供為特約商店經由
    收單銀行向發卡銀行請款之用，並表示持卡人同意依據信用
    卡持卡人與發卡銀行間所成立之合約條件，願依照按簽帳單
    金額付款與發卡銀行之意，而使該簽帳單含有契約文書、收
    據或請款單之性質，應屬私文書。是被告於竊得乙○○之信
    用卡後，以在簽帳單簽名欄內偽造「乙○○」署押之方式刷
    卡消費，並將該等偽造之簽帳單交付特約商店店員核對而行
    使之，致該商店店員陷於錯誤而提供服務，核其所為，係犯
    刑法第320條之普通竊盜罪、第216條、第210條之行使偽造
    私文書罪、同法第339條第2項之詐欺得利罪。
  (二)被告偽造「乙○○」署押之行為，為偽造私文書之部分行為
    ，其偽造私文書後進而持以行使，偽造私文書之低度行為各
    應為行使偽造私文書之高度行為所吸收，均不另論罪。
  (三)被告以一行為，同時觸犯行使偽造私文書罪及詐欺得利罪，
    為想像競合犯，分別應依刑法第55條規定，從一重之行使偽
    造私文書罪處斷。
  (四)被告所犯上開竊盜罪、行使偽造私文書罪，犯意個別，行為
    互殊，應予分論併罰。
  (五)被告有如事實欄一所示之有期徒刑執行完畢情形，有卷附臺
    灣高等法院被告前案紀錄表可按，其於5年以內故意再犯本
    案有期徒刑以上之罪，為累犯，均應依刑法第47條第1項規
    定加重其刑。
  (六)爰審酌被告有多次竊盜前科，有上開被告前案紀錄表可參，
    素行不佳，其正值青壯，不思以正途謀取財貨，竊取他人之
    信用卡，復冒用持卡人名義持之消費，妨礙金融交易秩序，
    惟衡其竊得之財物為信用卡1枚，詐得之利益價值為1,100元
    ，並兼衡其品行、智識程度、生活狀況，及犯罪後坦承犯行
    等一切情狀，分別就其所犯2罪量處如主文所示之刑，並定
    其應執行之刑及諭知易科罰金之折算標準。
  (七)被告持上開信用卡消費後將信用卡之商店存根聯簽帳單交予
    前開特約商店員工收受，該文書已非被告所有，自不應另為
    沒收之諭知，惟被告於簽帳單上簽名欄所偽造之「陳家鴻」
    簽名1枚，為偽造之署押，雖未據扣案，然既無證據證明業
    已滅失，則不問屬於犯人與否，仍應依刑法第219條之規定
    併予諭知沒收。至上開簽帳單之持卡人存根聯1張（按並無
    複寫偽造之簽名），固交由被告收執而屬被告所有，惟刑法
    第38條第1項第3款所稱犯罪所得之物，乃指因實施犯罪而直
    接取得之物，諸如因賭博而贏得之財物，本件被告所取得之
    該持卡人存根聯，應係因犯罪所生之物，難認係屬犯罪所得
    ，而該存根聯並未扣案，為免日後執行之困難，爰不併予宣
    告沒收。
據上論斷，應依刑事訴訟法第273條之1第1項、第299條第1項前
段，刑法第320條、216條、第210條、第219條、第339條第2項、
第55條、第47條第1項、第41第1項前段、第51條第5款，判決如
主文。
本案經檢察官甲○○到庭執行職務。
中    華    民    國    98    年    9     月    30    日
                  刑事第七庭    法  官  林美玲
以上正本證明與原本無異。
如不服本判決應於收受判決後10日內向本院提出上訴書狀，並應
敘述具體理由；其未敘述上訴理由者，應於上訴期間屆滿後20日
內向本院補提理由書（均須按他造當事人之人數附繕本）「切勿
逕送上級法院」。
                                書記官  黃珮華
中    華    民    國    98    年    9     月    30    日


司法院資訊處製作；財團法人民間司法改革基金會備份。
